th: รูปแบบการติดตั้งแผ่นปูสระว่ายน้ำ: ประดับลูกปัด; ติดตั้ง EZ-bead; ขยายได้; ติดตั้ง J-hook; ติดตั้งทับซ้อน; ติดตั้ง Unibead; อื่นๆ
ko: 수영장 라이너 설치 방식: 구슬 장식; 이지비드; 확장 가능; J-훅; 오버랩; 유니비드; 기타
cs: Způsob instalace ochranného povrchu: Zaklapávací profil; EZ-bead; Roztažitelné; J-hook; S přesahem; Unibead; Jiné
lt-LT: Baseino įdėklo montavimo tipas: Su karoliukais; EZ karoliukas; Išplečiamas; J formos kabliukas; Persidengimas; „Unibead“ tipo; Kita
pt-BR: Estilo de instalação do revestimento da piscina: De contas; Perfil EZ-bead; Expansível; Gancho em formato J; Instalação sobreposta; Perfil Unibead; Outro
hr-HR: Način ugradnje obloge za bazen: Perlice; EZ-kuglica; Proširivi; J-kuka; Preklapanje; Univerzalni rub; Ostalo
zh-CN: 泳池内衬的安装方式: 串珠嵌边; 弹珠卡边; 可延伸; J 形钩; 悬挂式; 通用卡边; 其他
nl: Installatiestijl zwembadbekleding: Kralen; Randprofiel; Uitbreidbaar; J-haak; Overlapsysteem; Unibead; Overig
tr: Havuz astarı montaj stili: Boncuk detaylı; EZ-bead; Genişletilebilir; J kancalı; Üstten geçmeli; Unibead; Diğer
de: Art der Poolfolieninstallation: Perlen; EZ-Bead; Erweiterbar; J-Haken; Überlappend; Unibead; Sonstiges
pl: Typ instalacji wyściółki basenowej: Z koralikiem; EZ-bead; Do rozbudowy; J-hook; Overlap; Unibead; Inne
da: Installation af poolliner: Beaded; EZ-perle; Kan udvides; J-krog; Overlapning; Uniperle; Andet
zh-TW: 泳池襯墊安裝方式: 串珠; EZ 珠; 可擴展; J 形鉤; 重疊; Unibead; 其他
sl-SI: Način namestitve obloge za bazen: S perlami; EZ-kroglica; Razširljiv; J-kavelj; Prekrivanje; Unibead; Drug
ru: Способ крепления облицовки бассейна: С фиксацией в профиль; EZ-bead; Растягивающийся; J-образный крючок; Перекрытие; Unibead; Другое
vi: Kiểu lắp đặt tấm lót hồ bơi: Đính cườm; Viền bạt EZ-bead; Có thể mở rộng; Móc chữ J; Kiểu bạt phủ tràn viền; Viền bạt đa năng Unibead; Khác
es: Estilo de instalación del revestimiento de la piscina: Con cuentas; Perla EZ; Ampliable; Gancho en J; Superposición; Unibead; Otros
ja: プールライナーの設置スタイル: ビーズ; EZビーズ; 拡張可能; Jフック; 重複; ユニビーズ; その他
ro-RO: Modelul de instalare a căptușelii piscinei: Cu mărgele; Liner piscină cu prindere universală; Extensibil; Cârlig în J; Suprapunere; Liner cu profil universal; Altele
it: Stile di installazione del rivestimento della piscina: Perline; Perlina EZ; Espandibile; Gancio a J; Sovrapposizione; Unibead; Altro
en: Pool liner installation style: Beaded; EZ-bead; Expandable; J-hook; Overlap; Unibead; Other
fr: Système de pose du liner de piscine: Perlé; EZ-bead; Extensible; Crochet en J; Chevauchement; Unibead; Autre
sk-SK: Spôsob inštalácie bazénovej fólie: S korálkami; systém EZ-bead; Výsuvný; Hák v tvare J; Prekrývanie; Univerzálne uchytenie Unibead; Iné
hu: Medencefólia telepítési stílusa: Peremes; EZ-perem; Bővíthető; J-horog; Átfedő; Szimpla perem; Egyéb
el: Τύπος εγκατάστασης επένδυσης πισίνας: Με χάντρες; EZ-χάντρα; Επεκτάσιμο; J-hook; Επικάλυψη; Unibead; Άλλο
bg-BG: Тип монтаж на облицовка за басейн: С топчета; Лесно уплътняващ борд (EZ–bead); Разгъваемо; J–образна кука; Припокриване; Unibead; Друго
pt-PT: Estilo de instalação do revestimento da piscina: Com contas; Rebordo EZ; Expansível; Gancho em J; Sobreposição; Sem rebordo; Outro
fi: Uima-altaan vuorauksen asennustyyli: Helmitetty; EZ-helmi; Laajennettavissa; J-koukku; Ylitaitteinen; Unibead; Muu
sv: Installationsstil för poolfoder: Med pärlor; EZ-pärla; Expanderbar; J-krok; Överlappning; Unipärla; Övrigt
nb: Installasjonsstil for bassengforing: Perle; EZ-perle; Utvidbar; J-krok; Overlapping; Uniperle; Annet